臺灣臺北地方法院交通事件裁定　　　　　　　　　　九十年度交聲字第一０六六號
　　異議人即
　　受處分人　甲○○
右列受處分人因違反道路交通管理處罰條例案件，對於台北市交通事件裁決所中華民
國九十年十月十一日所為之處分（原處分案號：北市裁三字第駕裁二二－ＡＢＷ七三
一０五三號），聲明異議，本院裁定如左：
    主      文
異議駁回。
    理      由
一、按汽車駕駛人，行經有燈光號誌管制之交岔路口闖紅燈者，處新台幣（以下同）
    一千八百元以上五千四百元以下罰鍰，道路交通管理處罰條例第五十三條定有明
    文，且汽車駕駛人駕駛汽車違反道路交通管理處罰條例第五十三條規定者，除應
    依該條所規定之罰鍰處罰外，並應分別予記違規點數三點，道路交通管理處罰條
    例第六十三條第一項第三款亦定有明文。再行為人如係駕駛小型車闖紅燈行駛，
    嗣為警攔停舉發，而在舉發通知單上所載之應到案日期前聽候裁決，經主管機關
    調查後仍認定其有上開違規行為者，依違反道路交通管理事件統一裁罰標準及處
    理細則第四十四條第一項及違反道路交通管理事件統一裁罰標準表（以下稱標準
    表）之規定，需對該行為人處以二千七百元之罰鍰，並記違規點數三點。
二、本件受處分人即異議人甲○○於民國九十年八月二十二日下午六時五十分許，駕
    駛車號五Ｂ－八八五號營業用小客車，沿台北市○○區○○街由北往南方向行駛
    ，途經台北市○○區○○街、崇德街設有燈光號誌管制之交岔路口，竟闖紅燈左
    轉行駛，適為在該路口執勤之台北市政府警察局信義分局六張犁派出所（以下稱
    信義分局）員警張英池發現，除將受處分人攔停外，並以受處分人有違反前揭道
    路交通管理處罰條例第五十三條規定之行為掣單舉發，嗣受處分人於應到案日期
    前向原處分機關提出申訴，經原處分機關請舉發單位即信義分局調查結果，仍認
    受處分人確有前述違規行為，原處分機關乃依前揭道路交通管理處罰條例第五十
    三條及違反道路交通管理事件統一裁罰標準及處理細則第二十四條、第四十四條
    第一項暨標準表之規定，於九十年十月十一日裁處受處分人罰鍰二千七百元，且
    依同條例第六十三條第一項第三款規定併予記受處分人違規點數三點。
三、訊據受處分人固不否認有於前述時間駕駛前述車號汽車，行經前述地點為警攔停
    之事實，惟矢口否認有任何違反道路交通管理處罰條例之行為，辯稱：我自認為
    沒有闖紅燈云云，惟查：
    受處分人駕駛前開車號汽車有於前述時地闖紅燈行駛之違規事實，業據證人即開
    單告發受處分人之員警張英池於本院九十年十月三十一日調查時，以具結擔保其
    供述之真實性並在負擔偽證罪之心理處罰狀態下供稱：（問：提示舉發單，本件
    係你舉發？）是我舉發；（問：舉發情形如何？）當天我在崇德、嘉興街口指揮
    交通，受處分人本來是走嘉興街北往南，要左轉崇德街，再往東方向行駛，該處
    有一個三角公園，有三個紅綠燈號誌，受處分人左轉第一個號誌是紅燈，他本來
    應該要停車，但他沒有停車就走，我就把他攔停舉發（當日訊問筆錄參照），雖
    受處分人對證人之上開供述辯稱略以：我的行向沒有錯，但那個紅燈不是給嘉興
    街過來的人看的，是要給崇德街的人看的。那個路口如果要我們停車，空間也不
    夠，我一停下來就會阻擋車流云云，惟張英池警員即又補充：受處分人闖紅燈的
    理由就是因為他阻礙到嘉興街南往北的車流，所以他闖紅燈（以上均見同一期日
    之筆錄），此外並有張英池警員所提出之現場舉發相片共八張附卷可稽，按證人
    張英池乃為原處分機關所認定受處分人有前開違規行為之原證人，其並到庭在本
    院法官面前以言詞供述本件訴訟上之待證事實－即受處分人有前開違規事實，本
    院由其上開供述及其所提出之現場相片已得有受處分人確有上開違規行為之心證
    ，且於本件卷存證據資料內並無任何積極證據足以證明證人張英池上開供述係屬
    虛偽，亦無有足以令人顯信張英池其供述為不可採之品性證據或前科證據存在，
    本院自不得僅以證人為本件開單告發受處分人之員警而全盤抹煞其在訴訟上所具
    有之原證人資格，而受處分人對前開證人之供述並無法舉出或請本院調查任何對
    其有利之證據資料，以使本院對證人所供述受處分人違規之事實產生任何合理之
    懷疑，且交通警察掣單舉發違反道路交通管理處罰條例所列之違規事實，本質上
    為行政處分，係公務員基於職務上之權力，依法就特定之具體事件所為之具公法
    上效果之單方面行政行為，基於公務員為公法上行為具有公信力之原則，該行政
    行為當可被推定為真正，其據以依法處分之事實認定亦為正確無誤，從而本件異
    議人既未能提出證據以資證明其確無違規行為，僅空言稱並未有任何違規行為，
    尚難認其辯解為可採，本件事證明確，受處分人之違規行為堪以認定。
四、綜上所述，受處分人確有在前揭時地駕駛汽車闖紅燈行駛之違規行為，從而原處
    分機關乃依前揭道路交通管理處罰條例第五十三條及違反道路交通管理事件統一
    裁罰標準及處理細則第二十四條、第四十四條第一項暨標準表之規定，裁處受處
    分人罰鍰二千七百元，且依同條例第六十三條第一項第三款規定併予記受處分人
    違規點數三點，核無違誤，本件受處分人之異議為無理由，自應將其異議駁回。
據上論斷，應依道路交通案件處理辦法第十九條，裁定如主文。
中      華      民      國    九十一    年      三      月    二十九    日
          臺灣臺北地方法院交通法庭
                                          法  官  葉  建  廷
右正本證明與原本無異。
如不服本裁定，應於裁定送達後五日內向本院提出抗告狀。
                                          書記官  許  婉  如
中      華      民      國    九十一    年      三      月    二十九    日
